---
title: "Lab4 - Checkpoint 5"
output: html_document
---

```{r setup, include=FALSE}
knitr::opts_chunk$set(echo = TRUE)
```

```{r, warning=FALSE}
require(tidyverse)
require(resample)
```
  Neste laboratório estamos interessador em praticar **Testes de Hipótese**. Para isso iremos escolher uma pergunta já respodida no lab anterior utilizando _Intervalo de Confiança_ e responder novamente utilizando teste de hipótese.
  Antes de tudo, vamos incrementar os dados do github adicionando o semestre associado à observação e filtrar os dados do ano de 2016.

```{r, warning=FALSE}
github = read_csv(file = "../data/github-users-committing-filetypes.csv")

ts = github %>% filter(file_extension == "ts")
ts_2016 = ts %>% filter(the_year == 2016)
ts_2016 = ts_2016 %>% 
  mutate(semester = if_else(the_month <= 6, 1, 2))

```

## Há diferença significativa na "popularidade" da linguagem Typescript comparando os dois semestres de 2016?

  Para responder essa pergunta utilizaremos a informação referente à quantidade de usuários que editaram arquivos com extensão ".ts" (users) e a coluna referente ao semestre do ano, com o objetivo de comparar os semestres de 2016 no quesito "popularidade" da linguagem typescript.
  O modo do teste de permutação será _Two-sided_ ou _Two-tailed_.
  A hipótese nula que estamos estudando é:
  
  **H0:** A média de popularidade da linguagem Typescript é igual nos dois semestres de 2016. (Não há diferença significativa entre as médias)
  
  **H1:** A média de popularidade da linguagem Typescript é diferente nos dois semestres de 2016. (Há diferença significativa entre as médias)
  

```{r}
pt <- permutationTest2(ts_2016, 
                       mean(users), 
                       treatment = semester, 
                       alternative = "two.sided", # two-tailed
                       R = 10000, 
                       seed = 1000)
show(t(pt$stats))
```

  Obtendo como resultado do teste **p-value = 0.00019998**, temos uma forte evidência para **rejeitar H0**. E podemos concluir que há diferença significativa na "popularidade" da linguagem Typescript comparando os dois semestres de 2016.
  
  Um resultado semelhante ao obtido quando usado intervalo de confiança, onde também constatamos que havia diferença significativa. Além disso, encontramos o intervalo [103.6495, 146,2794] para a estimativa da diferença das médias com 95% de confiança, sendo o segundo semestre mais popular(razão dos valores negativos no gráfico abaixo). Podemos ver logo abaixo o resultado com intervalo de confiança:
  
```{r}
# Bootstrap calculando a diferenca
b.diff.means = bootstrap2(ts_2016$users, 
                          mean,
                          treatment = ts_2016$semester) # 10000 amostragens por padrão

means.diff = CI.percentile(b.diff.means, probs = c(.025, .975)) #confianca de 95%

data.frame(means.diff) %>% 
  ggplot(aes(x = "Diferença", ymin = X2.5., ymax = X97.5.)) + 
  geom_errorbar(width = .2)  
```

```{r}
means.diff
```

  Comparando as duas técnicas, ICs x Teste de Hipótese, achei IC com reamostragem algo mais intuitivo e mais próximo do que é feito na realidade (no sentido das várias amostras de uma população). Além disso, acho mais fácil a interpretação de um intervalo do que um número apenas para representar toda a comparação, que é o caso do p-value.
  Porém é importante conhecer as duas formas, já que ainda existem muitos estudos os quais utilizam teste de hipótese.