---
title: "lab4cp1"
output: html_document
---

```{r setup, include=FALSE}
knitr::opts_chunk$set(echo = TRUE)
# mylibs = c("readr", "dplyr", "ggplot2", "lubridate")
require(readr)
require(dplyr)
require(ggplot2)
require(plotly)
require(lubridate)
# install.packages("resample")
require(resample)
```


```{r}
github = read_csv(file = "../data/github-users-committing-filetypes.csv")
names(github)

github = github %>% 
    mutate(
      date = lubridate::ymd(paste(the_year, the_month, month_day)), 
                  week_day = lubridate::wday(date))

py = github %>% 
  filter(file_extension %in% c("py")) %>% 
  mutate(isWeekend = if_else(week_day %in% c("1","7"), TRUE, FALSE))

java = github %>% 
  filter(file_extension %in% c("java")) %>% 
  mutate(isWeekend = if_else(week_day %in% c("1","7"), TRUE, FALSE))

py_java = github %>% 
  filter(file_extension %in% c("java", "py"), !(week_day %in% c("1","7"))) 

#py_java_weekday = py_java %>% 
#  filter(!(week_day %in% c("1","7"))) 

#py_java_weekend = py_java %>% 
#  filter(week_day %in% c("1","7"))
```
# EDA

#### Como é a distribuicao de users por linguagem? (ajuda a explicar pq usar media ou mediana mais a frente)
```{r}
p = ggplot(py_java, aes(x = file_extension, y = users)) +
  geom_boxplot(varwidth = TRUE)
ggplotly(p)
```

#### Os meses  de 2016 tem uma frequencia de trabalho parecida? (seleciona mes e users e agrupa por mes somando os users)
```{r}
users_per_month_2016 = py_java %>% 
  filter(the_year == 2016) %>% 
  group_by(file_extension, the_month) %>% 
  summarise(total_users = sum(users))

p = users_per_month_2016 %>% 
  ggplot(aes(x=as.factor(the_month), y=total_users, fill=file_extension)) +
  geom_bar(stat="identity", position=position_dodge()) +
  scale_x_discrete("Mês",
    breaks = c(1, 2, 3, 4, 5, 6, 7, 8, 9, 10, 11, 12),
    label = c("Jan", "Fev", "Mar", "Abr", "Maio", "Jun", "Jul", "Ago", "Set", "Out", "Nov", "Dez")) +
  scale_y_continuous("Total de usuários") +
  scale_fill_discrete("Linguagem")
ggplotly(p)

```

#### Os meses  de 2016 tem uma frequencia de trabalho parecida com os de 2017? (seleciona mes e users e agrupa por mes somando os users)
```{r}
month_summ = py_java %>% 
  group_by(file_extension, the_month, the_year) %>% 
  summarise(total_users = sum(users))

# comparacao 2016/2017 para java
p = month_summ %>% 
  filter(file_extension == "java", the_month <= 4) %>% 
  ggplot(aes(x=as.factor(the_month), y=total_users, fill=as.factor(the_year))) +
  geom_bar(stat="identity", position=position_dodge()) +
  scale_x_discrete("Mês",
    breaks = c(1, 2, 3, 4),
    label = c("Jan", "Fev", "Mar", "Abr")) +
  scale_y_continuous("Total de usuários") +
  scale_fill_discrete("Ano")
ggplotly(p)
```
```{r}
# comparacao 2016/2017 para py
p = month_summ %>% 
  filter(file_extension == "py", the_month <= 4) %>% 
  ggplot(aes(x=as.factor(the_month), y=total_users, fill=as.factor(the_year))) +
  geom_bar(stat="identity", position=position_dodge()) +
  scale_x_discrete("Mês",
    breaks = c(1, 2, 3, 4),
    label = c("Jan", "Fev", "Mar", "Abr")) +
  scale_y_continuous("Total de usuários") +
  scale_fill_discrete("Ano")
ggplotly(p)

```

# Questão 1

#### Sobre java: há uma diferença significativa na sua popularidade durante os dias de semana e durante o fim de semana? 
```{r}
# Java - bootstrap simples
java_weekend = java %>% 
  filter(isWeekend == TRUE)

java_week = java %>% 
  filter(isWeekend == FALSE)

java_weekend_mean =  bootstrap(data = java_weekend$users, statistic=mean)
java_week_mean = bootstrap(data = java_week$users, statistic = mean)

java_week_CI = CI.percentile(java_week_mean, probs = c(.05, .95))
java_weekend_CI = CI.percentile(java_weekend_mean, probs = c(.05, .95))

data.frame(rbind(java_week_CI, java_weekend_CI)) %>% 
  ggplot(aes(x = c("Weekdays", "Weekend"), ymin = X5., ymax = X95.)) + 
  geom_errorbar(width = .2) + 
  ggtitle("Java") + 
  theme(plot.title = element_text(hjust = 0.5)) + 
  labs(x="")
```

```{r}
# Bootstrap calculando a diferenca
# Calcula a diferenca entre fim de semana e dia de semana utilizando a media de users para cada amostragem gerada pelo bootstrap
b.diff.medians = bootstrap2(java$users, 
                          median,
                          treatment = java$isWeekend) # 10000 amostragens por padrão

medians.diff = CI.percentile(b.diff.medians, probs = c(.05, .95)) #confianca de 90%
medians.diff

data.frame(medians.diff) %>% 
  ggplot(aes(x = "Diferença", ymin = X5., ymax = X95.)) + 
  geom_errorbar(width = .2) + 
  geom_hline(yintercept = 0, colour = "darkorange") # o intervalo intercepta o 0? Se sim, não se pode afirmar nada
```
#### Sobre python: há uma diferença significativa na sua popularidade durante os dias de semana e durante o fim de semana? 

```{r}
# Python - bootstrap simples
py_weekend = py %>% 
  filter(isWeekend == TRUE)

py_week = py %>% 
  filter(isWeekend == FALSE)

py_weekend_mean = bootstrap(data = py_weekend$users, statistic = mean)
py_week_mean = bootstrap(data = py_week$users, statistic = mean)

py_week_CI = CI.percentile(py_week_mean, probs = c(.05, .95))
py_weekend_CI = CI.percentile(py_weekend_mean, probs = c(.05, .95))

data.frame(rbind(py_week_CI, py_weekend_CI)) %>% 
  ggplot(aes(x = c("Weekdays", "Weekend"), ymin = X5., ymax = X95.)) + 
  geom_errorbar(width = .2) + 
  ggtitle("Python") + 
  theme(plot.title = element_text(hjust = 0.5)) + 
  labs(x="")
```


```{r}
# Bootstrap calculando a diferenca
# Calcula a diferenca entre fim de semana e dia de semana utilizando a media de users para cada amostragem gerada pelo bootstrap
b.diff.medians = bootstrap2(py$users, 
                          median,
                          treatment = py$isWeekend) # 10000 amostragens por padrão

medians.diff = CI.percentile(b.diff.medians, probs = c(.05, .95)) #confianca de 90%
medians.diff

data.frame(medians.diff) %>% 
  ggplot(aes(x = "Diferença", ymin = X5., ymax = X95.)) + 
  geom_errorbar(width = .2) + 
  geom_hline(yintercept = 0, colour = "darkorange") # o intervalo intercepta o 0? Se sim, não se pode afirmar nada
```


<Explicar porque usar a mediana ou a média>

# Questão 2

#### Existe uma diferença significativa na variação da popularidade das duas quando você compara o quanto a popularidade de cada uma varia durante os dias da semana?

```{r}
# Diferenca do desvio padrao da qtd de users que contribuiram durante os dias de semana para as duas linguagens
b.diff.sd = bootstrap2(py_java$users, 
                          sd,
                          treatment = py_java$file_extension) # 10000 amostragens por padrão

sd.diff = CI.percentile(b.diff.sd, probs = c(.05, .95)) #confianca de 90%
sd.diff

data.frame(sd.diff) %>% 
  ggplot(aes(x = "Diferença", ymin = X5., ymax = X95.)) + 
  geom_errorbar(width = .2) + 
  geom_hline(yintercept = 0, colour = "darkorange") # o intervalo intercepta o 0? Se sim, não se pode afirmar nada
```

