---
title: "lab3cp2"
output: html_document
---

```{r setup, include=FALSE}
knitr::opts_chunk$set(echo = TRUE)
```
```{r, include=FALSE, echo=FALSE}
require(readr)
require(dplyr, warn.conflicts = FALSE)
require(ggplot2)
require(cluster)
require(plotly)
require(rvest)
require(ggdendro)
require(tidyverse, warn.conflicts = F)
require(GGally, quietly = TRUE)
require(broom)

```
##Dados

  Os dados utilizados nesta atividade de agrupamento estão disponibilizados no site [kaggle.com](https://www.kaggle.com/deepmatrix/imdb-5000-movie-dataset). No dataset encontramos várias informações sobre filmes, como valor gasto para produzir o filme(em dólar), tempo de duração, nota que o filme recebeu no portal imdb, etc.
  Para realizar o agrupamento foram pegos apenas os filmes produzidos nos EUA e que possuíam quantidade de avaliações de usuário superior ou igual a 1000. Além disso, as variáveis selecionadas como parâmetro do agrupamento foram:

- budget: orçamento gasto na produção do filme;
- movie_facebook_likes: quantidade de likes que o filme possui no facebook(uma forma de medir a popularidade do filme no facebook);
- imdb_score: nota obtida pelo filme no portal imdb;
- director_facebook_likes: quantidade de likes que o diretor do filme possui no facebook;
- duration: duração do filme;

```{r}
filmes = read_csv(file = "../data/movie_metadata.csv")
filmes = na.omit(filmes)
filmes = filmes %>%
  distinct(movie_title, .keep_all = TRUE) %>% 
  filter(country == "USA", num_user_for_reviews >= 1000)

#normalizando os dados
filmes_log = filmes %>%
  select(movie_title, budget, movie_facebook_likes, imdb_score, director_facebook_likes, duration) %>% 
  mutate(budget = log10(budget))

filmes_scaled = filmes_log %>% 
  mutate_at(vars(budget:duration), funs(as.numeric(scale(.))))
```

## Visão geral dos dados

Para dar uma visão rápida do que é encontrado nos dados, vamos ver os histogramas das variáveis selecionadas e a correlação entre elas.
```{r}
filmes %>% 
    select(budget, movie_facebook_likes, imdb_score, director_facebook_likes, duration) %>% 
    gather(key = "variavel", value = "valor") %>% 
    ggplot(aes(x = valor)) + 
    theme(axis.text.x = element_text(angle = 45, hjust = 1)) +
    geom_histogram(fill = "lightyellow", color = "black", bins = 20) + 
    facet_grid(. ~ variavel, scales = "free_x")

filmes %>% 
    select(budget, movie_facebook_likes, imdb_score, director_facebook_likes, duration) %>% 
    mutate(movie_facebook_likes = movie_facebook_likes/1e3, director_facebook_likes = director_facebook_likes/1e3) %>% 
    ggpairs(size = .5, 
            lower = list(continuous = wrap("points", size = .5, alpha = 0.3)))
```
Será que existe algum padrão na observações de cada variável escolhida?
```{r}
filmes %>% 
    ggplot(aes(x = budget/1e6)) +
    labs(x='Gasto na produção do filme (em milhões de dólares)') +
    geom_histogram() + 
    geom_rug()


filmes %>% 
    ggplot(aes(x = movie_facebook_likes/1e3)) + 
    labs(x='Popularidade do filme (em milhares de curtidas do facebook)') +
    geom_histogram() + 
    geom_rug()

filmes %>% 
    ggplot(aes(x = imdb_score)) + 
    labs(x='Nota do filme no portal imdb') +
    geom_histogram() + 
    geom_rug()

filmes %>% 
    ggplot(aes(x = director_facebook_likes/1e3)) + 
    labs(x='Popularidade do diretor (em milhares de curtidas do facebook)') +
    geom_histogram() + 
    geom_rug()

filmes %>% 
    ggplot(aes(x = duration)) + 
    labs(x='Duração do filme (em minutos)') +
    geom_histogram() + 
    geom_rug()


```

Baseado nos gráficos, não encontramos muitos grupos dentro dos valores das variáveis, apenas a nota do filme no imdb e a popularidade do diretor que possuem grupos separados de valores, existindo _gaps_ entre os valores. Já sobre a correlação, não vemos nenhuma correlação muito forte entre as variáveis, sendo a mais forte positiva e com valor igual a 0.5. Será que isso nos indica um difícil agrupamento dos dados?

### Distribuição dos dados após normalização
```{r}
filmes_scaled %>% 
    gather(key = "variavel", value = "valor", -movie_title) %>% 
    ggplot(aes(x = valor)) + 
    geom_histogram(fill = "lightyellow", color = "black", bins = 20) + 
    facet_grid(. ~ variavel, scales = "free_x")
```

Acima mostramos como ficou a distribuição após a normalização dos dados e também com o _budget_ na base log10. A maioria das ocorrências de valores são em torno da média.

## Agrupamento hclust
```{r}
agrupamento_h = filmes %>%
    column_to_rownames("movie_title") %>% # hclust precisa dos rótulos em nomes de linha (ruim)
    select(budget, movie_facebook_likes, imdb_score, director_facebook_likes, duration) %>%
    dist(method = "euclidean") %>% 
    hclust(method = "complete")

ggdendrogram(agrupamento_h, rotate = T, size = 2) 

ggdendrogram(agrupamento_h, rotate = T, size = 2) + 
    geom_hline(yintercept = 45, colour = "red")
```

```{r}
data.frame(k = 1:NROW(agrupamento_h$height), 
           height = agrupamento_h$height) %>% 
    ggplot(aes(x = k, y = height)) + 
    geom_line(colour = "grey") + 
    geom_point() + 
    labs(x = "Junções feitas", y = "Dissimilaridade na junção")
```


```{r}
solucoes = tibble(k = 1:9)

atribuicoes = solucoes %>% 
    group_by(k) %>% 
    do(cbind(filmes, 
             grupo = as.character(cutree(agrupamento_h, .$k)))) 

atribuicoes %>% 
    ggplot(aes(x = "Filmes", y = budget, colour = grupo)) + 
    geom_jitter(width = .02, height = 0, size = 2, alpha = .6) + 
    facet_wrap(~ paste(k, " grupos"))
```

### hclust com dados normalizados
```{r}
dists = filmes %>%
    column_to_rownames("movie_title") %>% # hclust precisa dos rótulos em nomes de linha (ruim)
    select(budget, movie_facebook_likes, imdb_score, director_facebook_likes, duration) %>%
    mutate(budget = log10(budget)) %>%   
    mutate_all(funs(scale)) %>% 
    dist(method = "euclidean") 

agrupamento_h_md = dists %>%     
    hclust(method = "ward.D")

ggdendrogram(agrupamento_h_md, rotate = T)
cores = RColorBrewer::brewer.pal(4, "Set3")
plot(cluster::silhouette(cutree(agrupamento_h_md, k = 4), dists), col = cores, border = NA)
```

## Agrupamento com k-means

```{r}


set.seed(123)
explorando_k = tibble(k = 3:15) %>% 
    group_by(k) %>% 
    do(
        kmeans(select(filmes_scaled, -movie_title), 
               centers = .$k, 
               nstart = 20) %>% glance()
    )

explorando_k %>% 
    ggplot(aes(x = k, y = tot.withinss)) + 
    geom_line() + 
    geom_point()
```

Usaremos k = 4

```{r}
filmes_km = select(filmes_scaled, -movie_title) %>%
    kmeans(centers = 4, nstart = 20)

filmes_scaled_agrupado = filmes_km %>% 
    augment(filmes_scaled)
```

Visualizando com coordenadas paralelas

```{r}
filmes_km %>% 
    augment(filmes_scaled) %>% 
    gather(key = "variável", value = "valor", -movie_title, -.cluster) %>% 
    ggplot(aes(x = `variável`, y = valor, group = movie_title, colour = .cluster)) + 
    theme(axis.text.x = element_text(angle = 45, hjust = 1)) +
    geom_line(alpha = .2) + 
    facet_wrap(~ .cluster) 

```

