---
title: "lab3cp2"
output: html_document
---

```{r setup, include=FALSE}
knitr::opts_chunk$set(echo = TRUE)
```
```{r, include=FALSE}
require(readr)
require(dplyr, warn.conflicts = FALSE)
require(ggplot2)
require(cluster)
library(rvest)
library(ggdendro)
library(tidyverse, warn.conflicts = F)

```
##Dados
//TODO
  Os dados que são a base da análise descrevem os gastos realizados pelos deputados brasileiros no ano de 2016. Estes dados são abertos e disponibilizados pela própria câmara legislativa e podem ser encontrados neste link:
[Site da câmara](http://www2.camara.leg.br/transparencia/cota-para-exercicio-da-atividade-parlamentar/dados-abertos-cota-parlamentar)

As variáveis selecionadas: 

budget: orçamento gasto na produção do filme;
movie_facebook_likes: quantidade de likes que o filme possui no facebook(uma forma de medir a popularidade do filme no facebook);
imdb_score: nota obtida pelo filme no portal imdb;
director_facebook_likes: quantidade de likes que o diretor do filme possui no facebook;
duration: duração do filme;
```{r}
filmes = read_csv(file = "../data/movie_metadata.csv")
filmes = na.omit(filmes)
filmes = filmes %>%
  distinct(movie_title, .keep_all = TRUE) %>% 
  filter(country == "USA", num_user_for_reviews >= 1000)
```

```{r}
agrupamento_h = filmes %>%
    column_to_rownames("movie_title") %>% # hclust precisa dos rótulos em nomes de linha (ruim)
    select(budget, movie_facebook_likes, imdb_score, director_facebook_likes, duration) %>%
    dist(method = "euclidean") %>% 
    hclust(method = "complete")

ggdendrogram(agrupamento_h, rotate = T, size = 2) 

ggdendrogram(agrupamento_h, rotate = T, size = 2) + 
    geom_hline(yintercept = 45, colour = "red")
```

```{r}
data.frame(k = 1:NROW(agrupamento_h$height), 
           height = agrupamento_h$height) %>% 
    ggplot(aes(x = k, y = height)) + 
    geom_line(colour = "grey") + 
    geom_point() + 
    labs(x = "Junções feitas", y = "Dissimilaridade na junção")
```
```{r}
solucoes = tibble(k = 1:9)

atribuicoes = solucoes %>% 
    group_by(k) %>% 
    do(cbind(filmes, 
             grupo = as.character(cutree(agrupamento_h, .$k)))) 

atribuicoes %>% 
    ggplot(aes(x = "Filmes", y = budget, colour = grupo)) + 
    geom_jitter(width = .02, height = 0, size = 2, alpha = .6) + 
    facet_wrap(~ paste(k, " grupos"))
```
```{r}
dists = filmes %>%
    column_to_rownames("movie_title") %>% # hclust precisa dos rótulos em nomes de linha (ruim)
    select(budget, movie_facebook_likes, imdb_score, director_facebook_likes, duration) %>%
    mutate(budget = log10(budget)) %>%   
    mutate_all(funs(scale)) %>% 
    dist(method = "euclidean") 

agrupamento_h_md = dists %>%     
    hclust(method = "ward.D")

ggdendrogram(agrupamento_h_md, rotate = T)
cores = RColorBrewer::brewer.pal(4, "Set3")
plot(cluster::silhouette(cutree(agrupamento_h_md, k = 4), dists), col = cores, border = NA)
```

