---
title: "lab1cp4"
output: html_document
---

```{r setup, include=FALSE}
knitr::opts_chunk$set(echo = TRUE)
```
```{r, include=FALSE}
require(readr)
require(tidyr)
require(dplyr, warn.conflicts = FALSE)
require(ggplot2)
```
##Dados

  Os dados que são a base da análise descrevem os gastos realizados pelos deputados brasileiros no ano de 2016. Estes dados são abertos e disponibilizados pela própria câmara legislativa e podem ser encontrados neste link:
[Site da câmara](http://www2.camara.leg.br/transparencia/cota-para-exercicio-da-atividade-parlamentar/dados-abertos-cota-parlamentar)
```{r}
gastos_gerais = read_csv(file = "../data/gastos-cota_atividade_parlamentar.csv")
```

Além disso, iremos focar os estudos nos gastos realizados unicamente pelos parlamentares da Paraíba.
```{r}

gastos_pb = gastos_gerais %>%
  select(sgPartido, numAno, numMes, vlrGlosa, txNomeParlamentar, vlrDocumento, txtDescricao, txtFornecedor, vlrLiquido, txtPassageiro, txtTrecho, sgUF, nuDeputadoId, numSubCota) %>%
  filter(sgUF == "PB")
```

Antes de tudo vamos dar uma olhada em quem são e quantos deputados temos no estado e quais as categorias de gastos declaradas.
```{r}

parlamentares_pb = gastos_pb %>%
  select(txNomeParlamentar, sgPartido, nuDeputadoId) %>%
  distinct(txNomeParlamentar, sgPartido, nuDeputadoId)
  colnames(parlamentares_pb) = c("Nome_do_Parlamentar", "Partido", "Id")
  print(parlamentares_pb %>% select(Nome_do_Parlamentar, Partido ))
```

```{r}

tipoDeGastos = gastos_pb%>%
  select(txtDescricao, numSubCota)%>%
  unique()
  colnames(tipoDeGastos) = c("Despesa", "ID")
  print(tipoDeGastos %>% select(ID, Despesa))

```

  Como visto na tabela acima, existe uma categoria denomidada **Emissão Bilhete Aéreo** e outra denominada **PASSAGENS AÉREAS** o que provavelmente indica ser uma só categoria que foi dividida em duas por alguma razão. Para facilitar o entendimento e análise vamos juntar essas duas categorias e tratá-las como **PASSAGENS AÉREAS**.
  
```{r}

gastos_pb$txtDescricao[gastos_pb$txtDescricao == "Emissão Bilhete Aéreo"] <- "PASSAGENS AÉREAS"
gastos_pb$numSubCota[gastos_pb$numSubCota == 9] <- 999

```



```{r}

pb_2016 = gastos_pb %>%
  filter(numAno == 2016)

pb_2016_agrupado =  pb_2016%>%
  group_by(numMes, txtDescricao) %>%
  summarise(total_gasto = sum(vlrLiquido))


```

Passeando pelos dados foi possível observar que existem valores negativos como **Valor Líquido** da despesa. Investigando um pouco mais ficou claro que esses valores são estornos de companhias aéreas. Portanto, os valores negativos se anulam com valores positivos, representando, respectivamente, estornos de pagamentos feitos anteriormente.
Podemos observar esses valores _estranhos_ no sumário indicado abaixo.
```{r}

summary(pb_2016$vlrLiquido)

```

O gráfico abaixo identifica quais categorias concentram os maiores gastos dos nossos _amigos parlamentares_. 
```{r}

pb_por_tipo = pb_2016 %>%
  select(txtDescricao, vlrLiquido) %>%
  group_by(txtDescricao)%>%
  summarise(total_gasto = sum(vlrLiquido))
  
ggplot(pb_por_tipo, aes(x=reorder(txtDescricao, total_gasto), y=total_gasto)) + 
  geom_bar(stat = "identity") + 
  coord_flip() +
  labs(x='Tipo da Despesa', y='Valor dos Gastos em Reais')

```

Já o próximo gráfico nos indica quais categorias de gastos que apresentam maior variação de valores
```{r}

pb_agrupado_parl_tipo = gastos_pb %>%
  select(txNomeParlamentar, txtDescricao, vlrLiquido) %>%
  group_by(txNomeParlamentar, txtDescricao) %>%
  summarise(total_gasto = sum(vlrLiquido))

pb_dp = pb_agrupado_parl_tipo %>%
  group_by(txtDescricao) %>%
  summarise(desvio_padrao = sd(total_gasto))

ggplot(pb_dp, aes(x=reorder(txtDescricao, desvio_padrao), y=desvio_padrao)) + 
  geom_bar(stat = "identity") +
  labs(x='Tipo da Despesa', y='Desvio Padrão')+
  coord_flip()



```

  Percebemos que **Divulgação da Atividade Parlamentar** está no topo dos dois gráficos, sendo onde mais se gasta dinheiro e também onde existe a maior variação dos valores gastos. 
  
  Tentando ver a distribuiçao de outra forma, é possível dizer que 75% dos gastos em **Divulgação da Atividade Parlamentar** não variam tanto, mas os outros 25% _que mais gastam_ possui valores bem diferentes dos demais.  
```{r}
ggplot(data = pb_2016, aes(x= txtDescricao, y=vlrLiquido)) + 
  geom_boxplot() +
  labs(x='Tipo da Despesa', y='Valor Líquido') + 
  coord_flip()
  
```

  Expandindo a categoria **Divulgação da Atividade Parlamentar** vemos que _Manoel Júnior_ foi quem mais gastou (R$ 73420,00 em 11/2016) seguido por _Benjamin Maranhão_ com um gasto de R$ 46150,00 em 12/2016.
```{r}
divulgacao_2016 = pb_2016 %>%
  filter(txtDescricao == "DIVULGAÇÃO DA ATIVIDADE PARLAMENTAR.")

ggplot(divulgacao_2016, aes(x= txtDescricao, y=vlrLiquido)) + 
  geom_violin() +
  labs(x='Tipo da Despesa', y='Valor Líquido')

divulgacao_ordenada = divulgacao_2016[order(-divulgacao_2016$vlrLiquido), ]

head(divulgacao_ordenada)
```

##//todo: relacao entre 'passagens aereas' e 'locacao ou fretamento de aeronaves'
```{r}
categorias_aereo = c("LOCAÇÃO OU FRETAMENTO DE AERONAVES", "PASSAGENS AÉREAS")
gastos_com_aereo = gastos_pb %>%
  filter(txtDescricao %in% categorias_aereo) %>%
  group_by(numMes, txtDescricao) %>%
  summarise(total_gasto = sum(vlrLiquido))
meses = c("1","2","3","4","5","6","7","8","9","10","11","12")
ggplot(gastos_com_aereo, aes(x=numMes, y=total_gasto/1000, colour=txtDescricao))+
  geom_line( ) +
  scale_x_continuous(breaks = seq(1, 12, 1)) +
  labs(x="Meses de 2016", y="Valor gasto(em milhares de reais)", colour="Categoria")
```
### dispersao pra ver correlacao
```{r}
aereo_wide = spread(gastos_com_aereo, txtDescricao, total_gasto)
aereo_wide[is.na(aereo_wide)] = 0
names(aereo_wide)[names(aereo_wide)=="LOCAÇÃO OU FRETAMENTO DE AERONAVES"] <- "locacao_ou_fretamento_de_aeronaves"
names(aereo_wide)[names(aereo_wide)=="PASSAGENS AÉREAS"] <- "passagens_aereas"

ggplot(aereo_wide, aes(x = locacao_ou_fretamento_de_aeronaves, y = passagens_aereas)) + 
  geom_point(colour = "darkgrey", size = 4) + 
  theme_bw()

ggplot(aereo_wide, aes(x=locacao_ou_fretamento_de_aeronaves, y=passagens_aereas)) +
  geom_point(shape=1) +    # Use hollow circles
  geom_smooth(method=lm) +
  labs(x="Gastos em reais para Locação ou Fretamento de Aeronaves", y="Gastos em reais com Passagens Aéreas")

```

## correlação entre "LOCAÇÃO OU FRETAMENTO DE AERONAVES" e "PASSAGENS AÉREAS"

```{r}
locacao_aereo = gastos_com_aereo %>%
  filter(txtDescricao == "LOCAÇÃO OU FRETAMENTO DE AERONAVES") %>%
  select(mes = numMes, gasto_com_locacao = total_gasto)

passagens_aereo = gastos_com_aereo %>%
  filter(txtDescricao == "PASSAGENS AÉREAS") %>%
  select(mes = numMes, gasto_com_passagens = total_gasto)

aereo_merge = merge(locacao_aereo, passagens_aereo, by = "mes")

correlacao = cor(aereo_merge$gasto_com_locacao, aereo_merge$gasto_com_passagens)
  
```

