---
title: "lab1cp4"
output: html_document
---

```{r setup, include=FALSE}
knitr::opts_chunk$set(echo = TRUE)
```
```{r, include=FALSE}
require(readr)
require(tidyr)
require(dplyr, warn.conflicts = FALSE)
require(ggplot2)
```
##Dados

  Os dados que são a base da análise descrevem os gastos realizados pelos deputados brasileiros no ano de 2016. Estes dados são abertos e disponibilizados pela própria câmara legislativa e podem ser encontrados neste link:
[Site da câmara](http://www2.camara.leg.br/transparencia/cota-para-exercicio-da-atividade-parlamentar/dados-abertos-cota-parlamentar)
```{r}
gastos_gerais = read_csv(file = "../data/gastos-cota_atividade_parlamentar.csv")
```

Além disso, iremos focar os estudos nos gastos realizados unicamente pelos parlamentares da Paraíba.
```{r}

gastos_pb = gastos_gerais %>%
  select(sgPartido, numAno, numMes, vlrGlosa, txNomeParlamentar, vlrDocumento, txtDescricao, txtFornecedor, vlrLiquido, txtPassageiro, txtTrecho, sgUF, nuDeputadoId, numSubCota) %>%
  filter(sgUF == "PB")
```

Antes de tudo vamos dar uma olhada em quem são e quantos deputados temos no estado e quais as categorias de gastos declaradas.
```{r}

parlamentares_pb = gastos_pb %>%
  select(txNomeParlamentar, sgPartido, nuDeputadoId) %>%
  distinct(txNomeParlamentar, sgPartido, nuDeputadoId)
  colnames(parlamentares_pb) = c("Nome_do_Parlamentar", "Partido", "Id")
  print(parlamentares_pb %>% select(Nome_do_Parlamentar, Partido ))
```

```{r}

tipoDeGastos = gastos_pb%>%
  select(txtDescricao, numSubCota)%>%
  unique()
  colnames(tipoDeGastos) = c("Despesa", "ID")
  print(tipoDeGastos %>% select(ID, Despesa))

```

  Como visto na tabela acima, existe uma categoria denomidada **Emissão Bilhete Aéreo** e outra denominada **PASSAGENS AÉREAS** o que provavelmente indica ser uma só categoria que foi dividida em duas por alguma razão. Para facilitar o entendimento e análise vamos juntar essas duas categorias e tratá-las como **PASSAGENS AÉREAS**.
  
```{r}

gastos_pb$txtDescricao[gastos_pb$txtDescricao == "Emissão Bilhete Aéreo"] <- "PASSAGENS AÉREAS"
gastos_pb$numSubCota[gastos_pb$numSubCota == 9] <- 999

```



```{r}

pb_2016 = gastos_pb %>%
  filter(numAno == 2016)

pb_2016_agrupado =  pb_2016%>%
  group_by(numMes, txtDescricao) %>%
  summarise(total_gasto = sum(vlrLiquido))


```

Passeando pelos dados foi possível observar que existem valores negativos como **Valor Líquido** da despesa. Investigando um pouco mais ficou claro que esses valores são estornos de companhias aéreas. Portanto, os valores negativos se anulam com valores positivos, representando, respectivamente, estornos de pagamentos feitos anteriormente.
Podemos observar esses valores _estranhos_ no sumário indicado abaixo.
```{r}

summary(pb_2016$vlrLiquido)

```

O gráfico abaixo identifica quais categorias concentram os maiores gastos dos nossos _amigos parlamentares_. 
```{r}

pb_por_tipo = pb_2016 %>%
  select(txtDescricao, vlrLiquido) %>%
  group_by(txtDescricao)%>%
  summarise(total_gasto = sum(vlrLiquido))
  
ggplot(pb_por_tipo, aes(x=reorder(txtDescricao, total_gasto), y=total_gasto)) + 
  geom_bar(stat = "identity") + 
  coord_flip() +
  labs(x='Tipo da Despesa', y='Valor dos Gastos em Reais')

```

Já o próximo gráfico nos indica quais categorias de gastos que apresentam maior variação de valores
```{r}

pb_agrupado_parl_tipo = gastos_pb %>%
  select(txNomeParlamentar, txtDescricao, vlrLiquido) %>%
  group_by(txNomeParlamentar, txtDescricao) %>%
  summarise(total_gasto = sum(vlrLiquido))

pb_dp = pb_agrupado_parl_tipo %>%
  group_by(txtDescricao) %>%
  summarise(desvio_padrao = sd(total_gasto))

ggplot(pb_dp, aes(x=reorder(txtDescricao, desvio_padrao), y=desvio_padrao)) + 
  geom_bar(stat = "identity") +
  labs(x='Tipo da Despesa', y='Desvio Padrão')+
  coord_flip()



```

  Percebemos que **Divulgação da Atividade Parlamentar** está no topo dos dois gráficos, sendo onde mais se gasta dinheiro e também onde existe a maior variação dos valores gastos. 
  
  Tentando ver a distribuiçao de outra forma, é possível dizer que 75% dos gastos em **Divulgação da Atividade Parlamentar** não variam tanto, mas os outros 25% _que mais gastam_ possui valores bem diferentes dos demais.  
```{r}
ggplot(data = pb_2016, aes(x= txtDescricao, y=vlrLiquido)) + 
  geom_boxplot() +
  labs(x='Tipo da Despesa', y='Valor Líquido') + 
  coord_flip()
  
```

  Expandindo a categoria **Divulgação da Atividade Parlamentar** vemos que _Manoel Júnior_ foi quem mais gastou (R$ 73420,00 em 11/2016) seguido por _Benjamin Maranhão_ com um gasto de R$ 46150,00 em 12/2016.
```{r}
divulgacao_2016 = pb_2016 %>%
  filter(txtDescricao == "DIVULGAÇÃO DA ATIVIDADE PARLAMENTAR.")

ggplot(divulgacao_2016, aes(x= txtDescricao, y=vlrLiquido)) + 
  geom_violin() +
  labs(x='Tipo da Despesa', y='Valor Líquido')

divulgacao_ordenada = divulgacao_2016[order(-divulgacao_2016$vlrLiquido), ]

head(divulgacao_ordenada)
```


###Relacao entre 'passagens aereas' e 'locacao ou fretamento de aeronaves'
Será que essas duas categorias são correlacionadas? Vamos ver abaixo o gráfico com os gastos de cada uma delas no ano de 2016 e tentar decifrar um padrão nos gastos.
```{r}
categorias_aereo = c("LOCAÇÃO OU FRETAMENTO DE AERONAVES", "PASSAGENS AÉREAS")
gastos_com_aereo = gastos_pb %>%
  filter(txtDescricao %in% categorias_aereo) %>%
  group_by(numMes, txtDescricao) %>%
  summarise(total_gasto = sum(vlrLiquido))
meses = c("1","2","3","4","5","6","7","8","9","10","11","12")
ggplot(gastos_com_aereo, aes(x=numMes, y=total_gasto/1000, colour=txtDescricao))+
  geom_line( ) +
  scale_x_continuous(breaks = seq(1, 12, 1)) +
  labs(x="Meses de 2016", y="Valor gasto(em milhares de reais)", colour="Categoria")
```

  
  Com o gráfico acima não podemos afirmar muita coisa. Apenas notamos uma particularidade: no mês de Julho(07), enquando o gasto com Passagens Aéreas **diminui**, o gasto com Locação ou Fretamento de Aeronaves **aumenta** e logo depois essa relação se inverte um pouco.
Vamos ver se ao usar um gráfico diferente conseguimos ter dados que apoiem melhor a relação entre essas duas categorias.

```{r}
aereo_wide = spread(gastos_com_aereo, txtDescricao, total_gasto)
aereo_wide[is.na(aereo_wide)] = 0
names(aereo_wide)[names(aereo_wide)=="LOCAÇÃO OU FRETAMENTO DE AERONAVES"] <- "locacao_ou_fretamento_de_aeronaves"
names(aereo_wide)[names(aereo_wide)=="PASSAGENS AÉREAS"] <- "passagens_aereas"

ggplot(aereo_wide, aes(x = locacao_ou_fretamento_de_aeronaves, y = passagens_aereas)) + 
  geom_point(colour = "darkgrey", size = 4) + 
  theme_bw()
```
  
  
  Agora arriscamos dizer que o gráfico está decrescendo. Mas vamos buscar outra forma mais uma vez.

```{r}
ggplot(aereo_wide, aes(x=locacao_ou_fretamento_de_aeronaves, y=passagens_aereas)) +
  geom_point(shape=1) +    # Use hollow circles
  geom_smooth(method=lm) +
  labs(x="Gastos em reais para Locação ou Fretamento de Aeronaves", y="Gastos em reais com Passagens Aéreas")

```
  
  
  Com o Scatter Plot fica mais claro o comportamento dos gastos. Como assim? Podemos observar que a medida que os pontos vão mais para a direita do gráfico _(aumento do valor gasto em Locação ou Fretamento de Aeronaves)_, eles simultaneamente também descem para mais próximo do eixo x, indicando dessa vez uma _diminuição nos gastos com Passagens Aéreas_. Dessa forma, podemos dizer que existe uma correlação negativa entre essas categorias, ou seja, quando uma aumenta, a outra decresce.
Para nos dar mais segurança, vamos calcular o índice de correlação entre essas variáveis abaixo.


```{r}
locacao_aereo = gastos_com_aereo %>%
  filter(txtDescricao == "LOCAÇÃO OU FRETAMENTO DE AERONAVES") %>%
  select(mes = numMes, gasto_com_locacao = total_gasto)

passagens_aereo = gastos_com_aereo %>%
  filter(txtDescricao == "PASSAGENS AÉREAS") %>%
  select(mes = numMes, gasto_com_passagens = total_gasto)

aereo_merge = merge(locacao_aereo, passagens_aereo, by = "mes")

correlacao = cor(aereo_merge$gasto_com_locacao, aereo_merge$gasto_com_passagens)
show(correlacao)
  
```
  
  Como suspeitávamos! Uma correlação negativa entre as variáveis.

### Seção de Combustível e Lubrificantes
  Nessa parte vamos focar em gastos na categoria Combustível e Lubrificantes no estado da Paraíba. Aqui queremos responder as perguntas:
1. Quanto nossos parlamentares gastam nessa categoria?
2. Quais os fornecedores que mais arrecadam?
3. Quais são os fornecedores que mais se relacionam com parlamentares diferentes?
4. Os fornecedores mais relacionados são os que mais faturam?

  Respondendo a primeira pergunta, vamos ver quanto se é gasto por mês nessa categoria.
```{r}
ano_atual = 2017
combustivel_pb_mes = gastos_gerais %>%
  filter(txtDescricao == "COMBUSTÍVEIS E LUBRIFICANTES.", sgUF == "PB", numAno < ano_atual) %>%
  group_by(numAno, numMes) %>%
  summarise(total_gasto = sum(vlrLiquido))

ggplot(combustivel_pb_mes, aes(x=numMes, y=total_gasto, colour=factor(numAno))) +
  geom_point(size=3) + 
  geom_line() +
  scale_x_continuous(breaks = seq(1, 12, 1)) +
  theme_bw() +
  labs(x="Meses", y="Valor gasto(em milhares de reais)", colour="Ano")

```

  O gráfico não nos indica nenhum padrão nos gastos durante o ano, ou seja, não é algo crescente ou decrescente. Mas, podemos dizer que no ano de 2016 se gastou mais em _Combustíveis e Lubrificantes_ durante a maior parte do ano quando comparado com 2015.
Quem será que mais arrecadou? Abaixo temos o top 20 em arrecadações.
```{r}
arrecadacao_postos = gastos_gerais %>%
  filter(txtDescricao == "COMBUSTÍVEIS E LUBRIFICANTES.", sgUF == "PB", numAno < ano_atual) %>%
  group_by(txtFornecedor) %>%
  summarise(total_arrecadado = sum(vlrLiquido))

arrecadacao_postos = arrecadacao_postos[order(-arrecadacao_postos$total_arrecadado), ]
arrecadacao_postos_top20 = top_n(arrecadacao_postos, 20, total_arrecadado)

ggplot(arrecadacao_postos_top20, aes(x=reorder(txtFornecedor, total_arrecadado), y=total_arrecadado/1000)) + 
  geom_bar(stat = "identity") +
  labs(x='Fornecedor', y='Total arrecadado(em milhares de reais)')+
  coord_flip()
```
  
  O primeiro lugar vai para **QUADRAMARES COMÉRCIO DE COMBUSTÍVEIS LTDA** com mais de 128 mil reais arrecadados.

  Vamos agora responder a pergunta 3 desta seção e ver a quantidade de relacionamentos de cada fornecedor.
```{r}

total_arrecadado_por_relacionamento = gastos_gerais %>%
  filter(txtDescricao == "COMBUSTÍVEIS E LUBRIFICANTES.", sgUF == "PB", numAno < ano_atual) %>%
  group_by(txtCNPJCPF, txNomeParlamentar) %>%
  summarise(total_arrecadado = sum(vlrLiquido) )

cnpj_nome_fornecedor = gastos_gerais %>%
  filter(txtDescricao == "COMBUSTÍVEIS E LUBRIFICANTES.", sgUF == "PB", numAno < ano_atual) %>%
  select(txtCNPJCPF, txtFornecedor) %>%
  distinct(txtCNPJCPF, .keep_all = TRUE)


numero_de_relacionamentos = total_arrecadado_por_relacionamento %>%
  group_by(txtCNPJCPF)%>%
  summarise(relacionamentos = n())

relacionamento_merge = merge(numero_de_relacionamentos, cnpj_nome_fornecedor, by = "txtCNPJCPF")
relacionamento_merge = relacionamento_merge[order(-relacionamento_merge$relacionamentos), ]
relacionamento_merge_top = top_n(relacionamento_merge, 10, relacionamento_merge$relacionamentos) #n sei pq ta pegando mais que 10

ggplot(relacionamento_merge_top, aes(x=reorder(txtFornecedor, relacionamentos), y=relacionamentos)) + 
  geom_bar(stat = "identity") +
  labs(x='Fornecedor', y='Quantidade de relacionamentos')+
  coord_flip()
```

  Temos como resultado que **Brasal Combustíveis LTDA** foi quem realizou transações com o maior número de parlamentares(8 no total). Mas é a **Cascol Combustíveis para Veícuos LTDA** que aparece nos dois gráficos, com 7 relacionamentos e valor de arrecadamento abaixo dos 25 mil reais. Também nos deixa intrigado porque a Cascol apareceu mais de uma vez na listagem, indicando que tem vários CNPJ com pequena variação no nome, ou algum erro no cadastramento dos dados.
Para descobrir isso será necessário uma análisa mais aprofundada.