---
title: "lab4cp4"
output: html_document
---
```{r setup, warning=FALSE}
knitr::opts_chunk$set(echo = TRUE)
# mylibs = c("readr", "dplyr", "ggplot2", "lubridate")
require(readr)
require(dplyr)
require(ggplot2)
require(plotly)
require(lubridate)
# install.packages("resample")
require(resample)
```
## Problema 4 - lab 04
  
  Neste laboratório estaremos trabalhando o problema de amostragem. Nosso _dataset_ é uma amostra de atividades no GitHub com a contagem de quantas pessoas editaram arquivos de determinadas linguagens de programação em cada dia de 2016 e início 2017. Como temos apenas uma amostra da população, utilizaremos a técnica de _bootstrap_ para criar amostras tendo como base nossa amostra principal. Assim simulamos o que seria desejável realizar na prática, se possível, que seria a coleta de várias amostras para melhor representar uma população.

  Para responder as questões do lab, iremos utilizar apenas um _subset_, focando nas linguagens **javascript** e **typescript**, por serem largamente usadas na comunidade e por serem relacionadas, podendo dizer que typescript seja uma evolução do javascript.

```{r, warning=FALSE}
github = read_csv(file = "../data/github-users-committing-filetypes.csv")
names(github)

js_ts = github %>% 
  filter(file_extension %in% c("js", "ts")) 

```
## Breve EDA
  
### Como é a distribuição de users por linguagem?
```{r, warning=FALSE}
p = ggplot(js_ts, aes(x = file_extension, y = users)) +
  geom_boxplot(varwidth = TRUE)
ggplotly(p)
```
  
  Observamos que, de longe, a linguagem javascript tem maior atividade e diria que não temos _outiliers_ estranhos ao contexto. Apenas dias que tiveram menos usuários fazendo edições quando comparados com a maioria, mas não fora do normal.
  
### Os meses de 2016 tem uma frequência de trabalho parecida?
```{r, warning=FALSE}
users_per_month_2016 = js_ts %>% 
  filter(the_year == 2016) %>% 
  group_by(file_extension, the_month) %>% 
  summarise(total_users = sum(users))

p = users_per_month_2016 %>% 
  ggplot(aes(x=as.factor(the_month), y=total_users, fill=file_extension)) +
  geom_bar(stat="identity", position=position_dodge()) +
  scale_x_discrete("Meses de 2016",
    breaks = c(1, 2, 3, 4, 5, 6, 7, 8, 9, 10, 11, 12),
    label = c("Jan", "Fev", "Mar", "Abr", "Maio", "Jun", "Jul", "Ago", "Set", "Out", "Nov", "Dez")) +
  scale_y_continuous("Total de usuários") +
  scale_fill_discrete("Linguagem")
ggplotly(p)

```
  Aqui confirma o boxplot visto anteriormente, com javascript liderando com maior número de usuários que editaram arquivos de sua linguagem. E podemos dizer que não temos um mês "diferentão" dos demais, mas aparentemente typescript apresenta uma variação menor entre os meses e teve um certo crescimento durante o ano.
  
### Como é a correlação entre os meses e número de usuários?
Correlação para javascript:
```{r}
users_per_month_2016_js = users_per_month_2016 %>% filter(file_extension == "js")
users_per_month_2016_js = users_per_month_2016_js[2:3]
show(cor(users_per_month_2016_js))
```
Para javascript temos uma correlação negativa(-0.713148), ou seja, o número de usuários cai ao passo que os meses aumentam. Mas não é uma correlação muito forte, então não podemos dizer que segue um padrão de queda bem definido ao longo de 2016.

```{r}
users_per_month_2016_ts = users_per_month_2016 %>% filter(file_extension == "ts")
users_per_month_2016_ts = users_per_month_2016_ts[2:3]
show(cor(users_per_month_2016_ts))
```
Já para typescript tem uma forte correlação positiva(0.9327215), o que nos indica que realmente a "popularidade" dessa linguagem cresceu ao longo do ano de 2016 como suspeitávamos anteriormente. À medida que o número do mês cresceu o número de usuários também cresceu.

## Questões
### 1. Sobre o número de usuários de Javascript, existe diferença significativa entre a variação observada no primeiro trimestre de 2016 para com o primeiro trimestre de 2017?

  Executaremos separadamente a técnica de bootstrap. Primeiro para o conjunto com informações do primeiro trimestre de 2016, depois para o primeiro trimestre de 2017. Queremos obter o intervalo de confiança para o desvio padrão desses dois trimestres e com isso calcular a diferença possível dessas variações.
  
```{r}
js_begin_2016 = github %>% 
  filter(file_extension == "js", the_month <= 3, the_year == 2016)
js_begin_2017 = github %>% 
  filter(file_extension == "js", the_month <= 3, the_year == 2017)

js_2016_sd = bootstrap(data = js_begin_2016$users, statistic = sd)
js_2017_sd = bootstrap(data = js_begin_2017$users, statistic = sd)

js_2016_CI = CI.percentile(js_2016_sd, probs = c(.05, .95))
js_2017_CI = CI.percentile(js_2017_sd, probs = c(.05, .95))

data.frame(rbind(js_2016_CI, js_2017_CI)) %>% 
  ggplot(aes(x = c("2016", "2017"), ymin = X5., ymax = X95.)) + 
  geom_errorbar(width = .2) + 
  ggtitle("Javascript - Variação") + 
  theme(plot.title = element_text(hjust = 0.5)) + 
  labs(x="")
```

  Como temos uma interseção entre os dois intervalos nada podemos afirmar. A diferença entre as variações pode existir como também pode ser 0. 

 
### 2. Javascript e Typescript cresceram ou diminuíram juntas observando os semestres de 2016?
##### Javascript

```{r}
js = github %>% filter(file_extension == "js")
js_2016 = js %>% filter(the_year == 2016)
js_2016 = js_2016 %>% 
  mutate(semester = if_else(the_month <= 6, 1, 2))
```
  Nesta primeira etapa usaremos bootstrap nos dados sobre **Javascript**, já que temos apenas uma amostra da população, a fim de analisar a quantidade de usuários que trabalharam com essa liguagem durante o primeiro e segundo semestre de 2016 e definirmos um intervalo para a estimativa da média para os semestres com 90% de confiança.

```{r}
# Javascript - bootstrap simples
js_first_sem = js_2016 %>% filter(semester == 1)
js_second_sem = js_2016 %>% filter(semester == 2)

js_first_sem_mean =  bootstrap(data = js_first_sem$users, statistic=mean)
js_second_sem_mean = bootstrap(data = js_second_sem$users, statistic = mean)

js_first_sem_CI = CI.percentile(js_first_sem_mean, probs = c(.05, .95))
js_second_sem_CI = CI.percentile(js_second_sem_mean, probs = c(.05, .95))

data.frame(rbind(js_first_sem_CI, js_second_sem_CI)) %>% 
  ggplot(aes(x = c("Primeiro Semestre", "Segundo Semestre"), ymin = X5., ymax = X95.)) + 
  geom_errorbar(width = .2) + 
  ggtitle("Javascript") + 
  theme(plot.title = element_text(hjust = 0.5)) + 
  labs(x="")
```
  Com o gráfico acima podemos entender que houve um decaimento no desenvolvimento usando javascript, comparando os semestres, tendo o segundo semestre uma média de usuários que alteraram arquivos _.js_ menor que o primeiro semestre.
  Ainda utilizando a técnica de bootstrap, vamos agora estimar essa diferença entre os semestres.

```{r}
# Bootstrap calculando a diferenca
b.diff.means = bootstrap2(js_2016$users, 
                          mean,
                          treatment = js_2016$semester) # 10000 amostragens por padrão

means.diff = CI.percentile(b.diff.means, probs = c(.05, .95)) #confianca de 90%

data.frame(means.diff) %>% 
  ggplot(aes(x = "Diferença", ymin = X5., ymax = X95.)) + 
  geom_errorbar(width = .2) 
```

```{r}
means.diff
```
  Como foi calculado fazendo a diferença do primeiro semestre com o segundo e obtivemos uma **diferença positiva**, confirma o que observamos antes que o primeiro semestre teve maior número de usuários trabalhando com _.js_. E, como resultado para a estimativa dessa diferença entre os sementres foi retornado o intervalo [725.5815, 1226.181].
  
##### Typescript

  De maneira análoga a que usamos para estudar sobre javascript, agora vamos ver como se deu a evolução da linguagem **Typescript** comparando os semestres de 2016.
```{r}
ts = github %>% filter(file_extension == "ts")
ts_2016 = ts %>% filter(the_year == 2016)
ts_2016 = ts_2016 %>% 
  mutate(semester = if_else(the_month <= 6, 1, 2))
```


```{r}
# Typescript - bootstrap simples
ts_first_sem = ts_2016 %>% filter(semester == 1)
ts_second_sem = ts_2016 %>% filter(semester == 2)

ts_first_sem_mean =  bootstrap(data = ts_first_sem$users, statistic=mean)
ts_second_sem_mean = bootstrap(data = ts_second_sem$users, statistic = mean)

ts_first_sem_CI = CI.percentile(ts_first_sem_mean, probs = c(.05, .95))
ts_second_sem_CI = CI.percentile(ts_second_sem_mean, probs = c(.05, .95))

data.frame(rbind(ts_first_sem_CI, ts_second_sem_CI)) %>% 
  ggplot(aes(x = c("Primeiro Semestre", "Segundo Semestre"), ymin = X5., ymax = X95.)) + 
  geom_errorbar(width = .2) + 
  ggtitle("Typescript") + 
  theme(plot.title = element_text(hjust = 0.5)) + 
  labs(x="")
```
  Diferente de javascript, typescript obteve um crescimento do primeiro para o segundo semestre de 2016 no número de usuários que trabalharam com a linguagem.
  Vamos usar mais uma vez o bootstrap para estimar essa diferença entre os semestres.

```{r}
# Bootstrap calculando a diferenca
b.diff.means = bootstrap2(ts_2016$users, 
                          mean,
                          treatment = ts_2016$semester) # 10000 amostragens por padrão

means.diff = CI.percentile(b.diff.means, probs = c(.05, .95)) #confianca de 90%

data.frame(means.diff) %>% 
  ggplot(aes(x = "Diferença", ymin = X5., ymax = X95.)) + 
  geom_errorbar(width = .2)  
```

```{r}
means.diff
```
  Agora podemos notar que a **diferença foi negativa**. Isso nos indica que, as médias no primeiro semestre de usuários, observadas nas amostragens geradas pelo bootstrap, foram no geral menor que as médias do segundo semestre. Baseado nisso, podemos concluir com 90% de confiança que a diferença entre a média de usuários do primeiro semestre para a média do segundo é um valor compreendido pelo intervalo [106.9981, 143.3106].
  Portanto, comparando as duas linguagens, vemos que tiveram resultados opostos. Enquanto javascript caiu em sua "popularidade" typescript cresceu. Se foi typescript que gerou essa queda do javascript, sobre isso não podemos afimar nada.
