---
title: "lab4cp4"
output: html_document
---
```{r setup, include=FALSE}
knitr::opts_chunk$set(echo = TRUE)
# mylibs = c("readr", "dplyr", "ggplot2", "lubridate")
require(readr)
require(dplyr)
require(ggplot2)
require(plotly)
require(lubridate)
# install.packages("resample")
require(resample)
```
## Problema 4 - lab 04
  
  Neste laboratório estaremos trabalhando o problema de amostragem. Nosso _dataset_ é uma amostra de atividades no GitHub com a contagem de quantas pessoas editaram arquivos com cada extensão em cada dia de 2016 e 2017. Como já estamos trabalhando com uma amostra, utilizaremos a técnica de _bootstrap_ para criar outras amostras tendo como base nossa amostra principal. Assim simulamos o que seria desejável realizar na prática, se fosse possível, que seria a coleta de várias amostras para melhor representar uma população.

  Para responder as questões do lab, iremos escolher as linguagem Python e Java, por serem largamente usadas e por já termos tido mais contato com elas no passado.

```{r}
github = read_csv(file = "../data/github-users-committing-filetypes.csv")
names(github)

github = github %>% 
    mutate(
      date = lubridate::ymd(paste(the_year, the_month, month_day)), 
                  week_day = lubridate::wday(date))

py = github %>% 
  filter(file_extension %in% c("py")) %>% 
  mutate(isWeekend = if_else(week_day %in% c("1","7"), TRUE, FALSE))

java = github %>% 
  filter(file_extension %in% c("java")) %>% 
  mutate(isWeekend = if_else(week_day %in% c("1","7"), TRUE, FALSE))

py_java = github %>% 
  filter(file_extension %in% c("java", "py"), !(week_day %in% c("1","7"))) 

#py_java_weekday = py_java %>% 
#  filter(!(week_day %in% c("1","7"))) 

#py_java_weekend = py_java %>% 
#  filter(week_day %in% c("1","7"))
```
## Breve EDA
  
  Para cada uma das linguagens analisadas temos 496 registros.
  
#### Como é a distribuição de users por linguagem? (ajuda a explicar pq usar media ou mediana mais a frente)
```{r}
p = ggplot(py_java, aes(x = file_extension, y = users)) +
  geom_boxplot(varwidth = TRUE)
ggplotly(p)
```
  
  Observamos que a linguagem Python tem maior quantidade de arquivos editados e diria que não temos _outiliers_ estranhos ao contexto. Apenas dias que tiveram menos usuários fazendo edições quando comparados com a maioria, mas não fora do normal.
  
#### Os meses de 2016 tem uma frequência de trabalho parecida?
```{r}
users_per_month_2016 = py_java %>% 
  filter(the_year == 2016) %>% 
  group_by(file_extension, the_month) %>% 
  summarise(total_users = sum(users))

p = users_per_month_2016 %>% 
  ggplot(aes(x=as.factor(the_month), y=total_users, fill=file_extension)) +
  geom_bar(stat="identity", position=position_dodge()) +
  scale_x_discrete("Meses de 2016",
    breaks = c(1, 2, 3, 4, 5, 6, 7, 8, 9, 10, 11, 12),
    label = c("Jan", "Fev", "Mar", "Abr", "Maio", "Jun", "Jul", "Ago", "Set", "Out", "Nov", "Dez")) +
  scale_y_continuous("Total de usuários") +
  scale_fill_discrete("Linguagem")
ggplotly(p)

```
  Aqui confirma o boxplot visto anteriormente, com Python liderando com maior número de usuários que editaram arquivos de sua linguagem. E podemos dizer que não temos um mês "diferentão" dos demais, mas curiosamente o padrão visto durante os meses para Python é bem parecido para Java. Será influência das férias ou períodos festivos do ano?
  
#### Os meses  de 2016 tem uma frequência de trabalho parecida com os de 2017?

  Abaixo vamos comparar os meses de Janeiro a Abril de 2016 e de 2017 para as duas linguagens. Será feito até Abril porque os dados referentes à Maio de 2017 não são completos e além desses ainda nem existem.
  
```{r}
month_summ = py_java %>% 
  group_by(file_extension, the_month, the_year) %>% 
  summarise(total_users = sum(users))

# comparacao 2016/2017 para java
p = month_summ %>% 
  filter(file_extension == "java", the_month <= 4) %>% 
  ggplot(aes(x=as.factor(the_month), y=total_users, fill=as.factor(the_year))) +
  geom_bar(stat="identity", position=position_dodge()) +
  scale_x_discrete("Mês",
    breaks = c(1, 2, 3, 4),
    label = c("Jan", "Fev", "Mar", "Abr")) +
  scale_y_continuous("Total de usuários") +
  scale_fill_discrete("Ano")
ggplotly(p)
```


```{r}
# comparacao 2016/2017 para py
p = month_summ %>% 
  filter(file_extension == "py", the_month <= 4) %>% 
  ggplot(aes(x=as.factor(the_month), y=total_users, fill=as.factor(the_year))) +
  geom_bar(stat="identity", position=position_dodge()) +
  scale_x_discrete("Mês",
    breaks = c(1, 2, 3, 4),
    label = c("Jan", "Fev", "Mar", "Abr")) +
  scale_y_continuous("Total de usuários") +
  scale_fill_discrete("Ano")
ggplotly(p)

```
  
  É possível notar apenas que em 2017 houve uma diminuição do número de usuários que alteraram arquivos .py ou .java.

 
#### Javascript e Typescript cresceram ou diminuíram juntas observando os semestres de 2016?

###### Javascript

```{r}
js = github %>% filter(file_extension == "js")
js_2016 = js %>% filter(the_year == 2016)
js_2016 = js_2016 %>% 
  mutate(semester = if_else(the_month <= 6, 1, 2))
```
  Nesta primeira etapa usaremos bootstrap nos dados sobre **Javascript**, já que temos apenas uma amostra da população, a fim de analisar a quantidade de usuários que trabalharam com essa liguagem durante o primeiro e segundo semestre de 2016 e definirmos um intervalo para a estimativa da média para os semestres com 90% de confiança.

```{r}
# Javascript - bootstrap simples
js_first_sem = js_2016 %>% filter(semester == 1)
js_second_sem = js_2016 %>% filter(semester == 2)

js_first_sem_mean =  bootstrap(data = js_first_sem$users, statistic=mean)
js_second_sem_mean = bootstrap(data = js_second_sem$users, statistic = mean)

js_first_sem_CI = CI.percentile(js_first_sem_mean, probs = c(.05, .95))
js_second_sem_CI = CI.percentile(js_second_sem_mean, probs = c(.05, .95))

data.frame(rbind(js_first_sem_CI, js_second_sem_CI)) %>% 
  ggplot(aes(x = c("First Semester", "Second Semester"), ymin = X5., ymax = X95.)) + 
  geom_errorbar(width = .2) + 
  ggtitle("Javascript") + 
  theme(plot.title = element_text(hjust = 0.5)) + 
  labs(x="")
```
  Com o gráfico acima podemos entender que houve um decaimento no desenvolvimento usando javascript, comparando os semestres, tendo o segundo semestre uma média de usuários que alteraram arquivos _.js_ menor que o primeiro semestre.
  Ainda utilizando a técnica de bootstrap, vamos agora estimar essa diferença entre os semestres.

```{r}
# Bootstrap calculando a diferenca
# Calcula a diferenca entre fim de semana e dia de semana utilizando a media de users para cada amostragem gerada pelo bootstrap
b.diff.means = bootstrap2(js_2016$users, 
                          mean,
                          treatment = js_2016$semester) # 10000 amostragens por padrão

means.diff = CI.percentile(b.diff.means, probs = c(.05, .95)) #confianca de 90%

data.frame(means.diff) %>% 
  ggplot(aes(x = "Diferença", ymin = X5., ymax = X95.)) + 
  geom_errorbar(width = .2)  
  #geom_hline(yintercept = 0, colour = "darkorange") # o intervalo intercepta o 0? Se sim, não se pode afirmar nada
```
```{r}
means.diff
```
  Como foi calculado fazendo a diferença do primeiro semestre com o segundo e obtivemos uma **diferença positiva**, confirma o que observamos antes que o primeiro semestre teve maior número de usuários trabalhando com _.js_. E, como resultado para a estimativa dessa diferença entre os sementres foi retornado o intervalo [725.5815, 1226.181].
  
###### Typescript

  De maneira análoga a que usamos para estudar sobre javascript, agora vamos ver como se deu a evolução da linguagem **Typescript** comparando os semestres de 2016.
```{r}
ts = github %>% filter(file_extension == "ts")
ts_2016 = ts %>% filter(the_year == 2016)
ts_2016 = ts_2016 %>% 
  mutate(semester = if_else(the_month <= 6, 1, 2))
```


```{r}
# Javascript - bootstrap simples
ts_first_sem = ts_2016 %>% filter(semester == 1)
ts_second_sem = ts_2016 %>% filter(semester == 2)

ts_first_sem_mean =  bootstrap(data = ts_first_sem$users, statistic=mean)
ts_second_sem_mean = bootstrap(data = ts_second_sem$users, statistic = mean)

ts_first_sem_CI = CI.percentile(ts_first_sem_mean, probs = c(.05, .95))
ts_second_sem_CI = CI.percentile(ts_second_sem_mean, probs = c(.05, .95))

data.frame(rbind(ts_first_sem_CI, ts_second_sem_CI)) %>% 
  ggplot(aes(x = c("First Semester", "Second Semester"), ymin = X5., ymax = X95.)) + 
  geom_errorbar(width = .2) + 
  ggtitle("Typescript") + 
  theme(plot.title = element_text(hjust = 0.5)) + 
  labs(x="")
```
  Diferente de javascript, typescript obteve um crescimento do primeiro para o segundo semestre de 2016 no número de usuários que trabalharam com a linguagem.
  Vamos usar mais uma vez o bootstrap para estimar essa diferença entre os semestres.

```{r}
# Bootstrap calculando a diferenca
# Calcula a diferenca entre fim de semana e dia de semana utilizando a media de users para cada amostragem gerada pelo bootstrap
b.diff.means = bootstrap2(ts_2016$users, 
                          mean,
                          treatment = ts_2016$semester) # 10000 amostragens por padrão

means.diff = CI.percentile(b.diff.means, probs = c(.05, .95)) #confianca de 90%

data.frame(means.diff) %>% 
  ggplot(aes(x = "Diferença", ymin = X5., ymax = X95.)) + 
  geom_errorbar(width = .2)  
  #geom_hline(yintercept = 0, colour = "darkorange") # o intervalo intercepta o 0? Se sim, não se pode afirmar nada
```
```{r}
means.diff
```
  Agora podemos notar que a **diferença foi negativa**. Isso nos indica que, as médias no primeiro semestre de usuários, observadas nas amostragens geradas pelo bootstrap, foram no geral menor que as médias do segundo semestre. Baseado nisso, podemos concluir com 90% de confiança que a diferença entre a média de usuários do primeiro semestre para a média do segundo é um valor compreendido pelo intervalo [106.9981, 143.3106].
