---
title: "lab2cp1"
output: html_document
---

```{r setup, include=FALSE}
knitr::opts_chunk$set(echo = TRUE)
```

```{r, include=FALSE}
require(readr)
require(tidyr)
require(dplyr, warn.conflicts = FALSE)
require(ggplot2)
```

```{r}
gastos_gerais = read_csv(file = "../data/gastos-cota_atividade_parlamentar.csv")
```
A imagem abaixo foi retirada de um dos documentos alocados no peer-review. Nela, encontramos o valor gasto por cada estado no ano de 2015, sendo representado no eixo x o estado e no eixo y o valor gasto pelo estado no ano já citado.


```{r}
gastos_2015 = gastos_gerais %>%
  filter(numAno == 2015)

# numero de deputados por estado
dados_dep_por_estado = gastos_2015 %>%
  group_by(sgUF) %>%
  summarise(n_deputados = length(unique(txNomeParlamentar)))

# valor total gasto por estado no ano de 2015
dados_gastos_por_estado = gastos_2015 %>%
  group_by(sgUF) %>%
  summarise(total_anual_gasto = sum(vlrLiquido)) 

dados_gastos_por_estado = na.omit(dados_gastos_por_estado)

plot = dados_gastos_por_estado %>%
  ggplot(aes(x = reorder(sgUF, total_anual_gasto), y = total_anual_gasto, fill=sgUF)) +
  geom_bar(stat = "identity") +
  labs(x = "Estado", y = "Total gasto") +
  theme(legend.position = "none") +
  ggtitle("Valor total gasto por estado")

print(plot)
ggsave("plot-a.pdf", width = 6, height = 4)


```


Para a tarefa 2, foi adicionada à visualização, informação sobre o número de deputados e a qual região cada estado pertence. Para mostrar isso no novo plot, foram trocadas as barras por pontos, para que o tamanho do ponto represente a quantidade de parlamentares no estado, e as cores, que antes eram usadas apenas com caráter estético, agora representam a região em que o estado situa-se.
Com isso, podemos identificar numa única imagem:
1. Quanto o estado gastou;
2. Se os estados que mais gastaram são os de maior circunferência, indicando um número maior de parlamentares no estado;
3. Se os estados de uma região tem características parecidas em termos de gasto e número de parlamentares, ou seja, se os pontos de cores comuns ficam próximos ou dispersos uns dos outros e se possuem tamanho parecido.


```{r}
qtd_dep_gastos_estado = merge(dados_dep_por_estado, dados_gastos_por_estado, by = "sgUF")

nordeste = c("MA", "PI", "CE","RN", "SE", "BA", "PB", "PE", "AL")
norte = c("AM", "RR", "AP","PA", "TO", "RO", "AC")
centroeste = c("DF", "MT", "MS", "GO")
sudeste = c("SP", "RJ", "ES","MG")
sul = c("PR", "RS", "SC")

# adiciona uma nova coluna chamada regiao
gastos_com_regiao = mutate(qtd_dep_gastos_estado, regiao = "NA")

gastos_com_regiao$sgUF = as.character(gastos_com_regiao$sgUF)

# preenche a coluna regiao baseado na coluna do estado(sgUF)
for (row in 1:nrow(gastos_com_regiao)) {
  if(gastos_com_regiao$sgUF[row] %in% nordeste){
    gastos_com_regiao$regiao[row] = "Nordeste"
  }
  else if(gastos_com_regiao$sgUF[row] %in% norte){
    gastos_com_regiao$regiao[row] = "Norte"
  }
  else if(gastos_com_regiao$sgUF[row] %in% centroeste){
    gastos_com_regiao$regiao[row] = "Centro-Oeste"
  }  
  else if(gastos_com_regiao$sgUF[row] %in% sudeste){
    gastos_com_regiao$regiao[row] = "Sudeste"
  }
  else if(gastos_com_regiao$sgUF[row] %in% sul){
    gastos_com_regiao$regiao[row] = "Sul"
  }
  
}

gastos_com_regiao = na.omit(gastos_com_regiao)

plot = gastos_com_regiao %>%
ggplot(aes(x = reorder(sgUF, total_anual_gasto), y = total_anual_gasto/1000000)) +
  geom_point(aes(colour=regiao, size=n_deputados)) +
  labs(x = "Estado",
       y = "Total gasto(em milhões de reais)",
       title = "Gasto dos estados brasileiros no ano de 2015",
       color = "Região",
       size = "Número de deputados") +
  theme(plot.title = element_text(size = rel(1.5)),
        legend.text = element_text(size = rel(1.1)),
        legend.title = element_text(size = rel(1.2)),
        axis.text = element_text(size = rel(1.05)),
        axis.title.x = element_text(size = rel(1.2)),
        axis.title.y = element_text(size = rel(1.2))) +
  coord_flip()

print(plot)
ggsave("plot-b.pdf", width = 8, height = 6)

```

